# 子公司向母公司分红的处理

提问人：08zy 时间：2019-09-11 14:11:53
陈老师，您好，想咨询一个问题：A 公司下面全资子公司 B 和 C，B 公司当期分红，A 公司确认投资收益，合并抵消时要抵消掉，但是如果 B 公司分红之后，同年 A 公司将B 公司转让到 C 公司，C 公司又对外转让给了D 公司，当期B 公司向 A公司的分红是否还是合并抵消掉？

回答人：chenyiwei
该项分红如果是发生在 A 可控制B 的期间内，即发生在处置日之前，则在编制合并报表时仍应正常抵销处理。